# 请教陈版主，关于控一控制下合并日的确定

提问人：yangwwsnow 时间：2022-02-25 10:26:06
B是A的全资子公司，C是B的全资子公司，按照国资委统一安排，B将C无偿划转至A，评估基准日是 20 年 12 月 31 日，实际划转日是 21 年 10 月 31 日。 1 ）按照同一控制下企业合并，合并日是 20年 12 月 31 日还是 21 年 10 月 31 日？ 2 ）按照控制的因素判断，在 21 年合并报表时，B应该合并C公司1-10月份损益。 3 ）如果合并日 20 年 12 月 31 日，那么C公司全年的损益就由A全部合并，那合并的依据又是什么呢？
请教陈版主这样理解对吗？ 辛苦陈版主予以解惑。

回答人：chenyiwei
子公司将孙公司股权无偿划转给母公司，对母公司而言只是合并报表范围内的架构重组，并不是一项同一控制下企业合并。该项内部架构重组不影响A的合并报表。
A的个别报表层面，可按照B账面的“长期股权投资——C”的原账面价值计量其划入的对C公司长投，同时贷记“长期股权投资——B”。